臺灣高等法院刑事判決
111年度上訴字第1419號
上  訴  人  
即  被  告  蕭清池


                    （另案於法務部○○○○○○○○附設                      勒戒所執行中）
指定辯護人  徐佩琪律師(義務辯護)              
上列上訴人因違反毒品危害防制條例等案件，不服臺灣基隆地方
法院110年度訴字第374號，中華民國111年1月14日第一審判決（
起訴案號：臺灣基隆地方檢察署110年度偵字第5898號、第6486
號、第6750號、第7043號），提起上訴，本院判決如下：
    主  文
上訴駁回。
    事實及理由
一、本院審理範圍：
　㈠按「上訴得對於判決之一部為之」、「對於判決之一部上訴
    者，其有關係之部分，視為亦已上訴。但有關係之部分為無
    罪、免訴或不受理者，不在此限」、「上訴得明示僅就判決
    之刑、沒收或保安處分一部為之」，民國110年6月16日修正
    公布，自同年月18日起施行之刑事訴訟法第348條第1項、第
    2項、第3項分別定有明文。
  ㈡本件檢察官起訴上訴人即被告蕭清池（下稱被告）涉犯（修
    正前）毒品危害防制條例第4條第2項之販賣第二級毒品罪嫌
    ，及藥事法第83條第1項之轉讓禁藥罪嫌（繫屬原審法院日
    期為110年11月2日），經原審審理後，認被告係犯（修正前
    ）毒品危害防制條例第4條第2項之販賣第二級毒品罪（共20
    罪），及藥事法第83條第1項之轉讓禁藥罪（共6罪）而判處
    罪刑，被告不服原判決提起上訴，檢察官則未提起上訴，於
    111年4月15日繫屬本院，有原審法院111年4月14日基院麗刑
    孝110訴374字第0625號函上之本院收文戳章可憑（見本院卷
    第3頁），是本案上訴之效力及其範圍，應依現行刑事訴訟
    法第348條規定判斷。又被告於本院111年5月19日審理時請
    辯護人陳明：對原判決認定事實、罪名沒有意見，是針對原
    判決關於沒收、量刑部分上訴等語（見本院卷第112頁），
    業已明示僅就判決之刑、沒收提起上訴，依刑事訴訟法第34
    8條第3項規定及修法理由，本院審理範圍僅限於原判決所處
    之刑及沒收，不及於原判決所認定犯罪事實、所犯法條（罪
    名）等其他部分，故此部分之認定，均引用第一審判決書所
    記載之事實、證據及理由（如附件）。
二、被告上訴意旨略以：㈠原判決認定被告為累犯而予以加重其
    刑，與司法院釋字第775號解釋相悖，且依最高法院刑事大
    法庭110年度台上大字第5660號裁定意旨，有違重複評價禁
    止原則，又被告業就犯罪事實坦承不諱，原判決所宣告刑度
    亦不符比例原則。㈡本案被告販賣毒品僅是從中賺取部分毒
    品施用，購毒者所給付價金均交與毒品上游，是以被告之犯
    罪所得低微，宣告沒收或追徵已有過苛，且欠缺刑法上之重
    要性，再被告經濟狀況不佳，將令被告難以維持生活條件，
    請求不予宣告沒收或追徵，或再予酌減等語。經查：
  ㈠按累犯之加重，係因犯罪行為人之刑罰反應力薄弱，需再延
    長其矯正期間，以助其重返社會，並兼顧社會防衛之效果。
    立法者之所以在原違犯條款所規定之處罰外，再以累犯規定
    加重本刑之處罰，理由在於行為人前因犯罪而經徒刑執行完
    畢或一部之執行而赦免後，理應產生警惕作用，返回社會後
    能因此自我控管，不再觸犯有期徒刑以上之罪。然而行為人
    卻故意再犯後罪，足見行為人有其特別惡性，且前罪之徒刑
    執行無成效，其對於刑罰之反應力顯然薄弱，故認有必要加
    重其刑。查本案被告有構成累犯之前科紀錄，且所犯為毒品
    相關案件，復犯本案販賣、轉讓第二級毒品犯行，堪認其具
    有特別惡性，對於刑罰之反應力顯然薄弱，認如加重其法定
    最低度刑，尚不至於使被告所受的刑罰超過其所應負擔罪責
    ，原審參酌司法院釋字第775號解釋意旨，依刑法第47條第1
    項規定加重其刑（惟販賣第二級毒品罪法定本刑無期徒刑部
    分，不予加重），核無違誤。再按量刑之輕重，係屬事實審
    法院得依職權自由裁量之事項，苟於量刑時，已依行為人之
    責任為基礎，並斟酌刑法第57條各款所列情狀，而未逾越法
    定範圍，又未濫用其職權，即不得遽指為違法（最高法院99
    年度台上字第189號判決意旨參照）。查原判決已審酌被告
    無視政府對杜絕毒品犯罪之禁令及對藥物之行政管理，明知
    甲基安非他命為經管制之禁藥暨第二級毒品，若濫行施用，
    將對施用者身心造成嚴重傷害，進而影響施用者經濟能力，
    甚且造成家庭破裂，被告仍恣意為本案轉讓甲基安非他命犯
    行，又為貪圖不法利益而為本案販賣甲基安非他命犯行，其
    所為助長毒品氾濫，戕害他人身心健康，並危害社會治安及
    國家對於藥物之行政管理，行為誠屬不當，應予非難；然念
    其轉讓禁藥量微及販賣毒品數量及金額非鉅，造成社會危害
    非重；再考量被告就所犯於偵查及原審審理時已均坦承犯行
    之犯後態度，並兼衡被告之犯罪動機、目的、手段、所生危
    害、前科素行紀錄、智識程度及家庭經濟狀況等一切情狀，
    顯已斟酌刑法第57條各款事由，並基於刑罰目的性之考量、
    刑事政策之取向以及行為人刑罰感應力之衡量等因素而為刑
    之量定，未逾越法定刑度，亦無違背公平正義之精神，客觀
    上不生量刑明顯失出失入之裁量權濫用情形，核屬法院量刑
    職權之適法行使，難認有何不當而構成應撤銷之事由可言。
    被告上訴意旨㈠所指，顯係就原審量刑職權之適法行使及已
    經原審論斷、說明之事項，依憑己意，再事爭執，自非可採
    。
　㈡又為避免被告因犯罪而坐享犯罪所得，顯失公平正義，而無
    法預防犯罪，且為遏阻犯罪誘因，並落實「任何人都不得保
    有犯罪所得」之普世基本法律原則，刑法第38條之1已明文
    規範犯罪利得之沒收，期澈底剝奪不法利得，以杜絕犯罪誘
    因。關於犯罪所得之範圍，依該條第4項規定，包括違法行
    為所得、其變得之物或財產上利益及其孳息。再參照刑法第
    38條之1立法理由所載稱：「依實務多數見解，基於澈底剝
    奪犯罪所得，以根絕犯罪誘因之意旨，不問成本、利潤，均
    應沒收。」等旨，明顯不採淨利原則，於犯罪所得之計算，
    自不應扣除成本。查被告本件販賣毒品分別獲有如原判決附
    表一編號1至20所示之犯罪所得（原判決附表一編號3、5、1
    2將被告各收得新臺幣《下同》1,500元毒品價金誤載為15,000
    元），已據被告於原審審理時供承在卷（見原審卷第104至1
    08頁），則原判決就沒收部分說明：被告如原判決附表一編
    號1至20所示之犯罪所得，依刑法第38條之1第1項前段規定
    宣告沒收，且因未扣案，並依同條第3項規定，諭知於全部
    或一部不能沒收或不宜執行沒收時，追徵其價額；扣案之Sa
    msung手機1支（序號：000000000000000；含0000000000號S
    IM卡1張），依毒品危害防制條例第19條第1項、刑法第38條
    第2項前段（原判決漏載，應予補充）規定，在被告所犯如
    原判決附表一編號13至20及附表二編號2、4所示之罪項下，
    宣告沒收之；另被告用以供如原判決附表一編號1至12所示
    販賣毒品之行動電話1支（含0000000000SIM卡1張），雖未
    扣案，依毒品危害防制條例第19條第1項規定，在被告所犯
    如原判決附表一編號1至12所示之罪項下，宣告沒收之，並
    依刑法第38條第4項之規定，於全部或一部不能沒收或不宜
    執行沒收時，追徵其價額。且依卷內事證，原判決未適用刑
    法第38條之2第2項規定裁量不宣告沒收、追徵或酌減之，核
    其論斷，於法尚無不合。又被告雖於原審審理時陳稱：販賣
    毒品之獲利是賺一點自己吃，是刮取一點自己吃等語（見原
    審卷第110頁），然縱認被告本件販賣毒品犯行係賺取量差
    ，其所收取之販毒價金均交與毒品上游，依上開說明，原判
    決認定被告之犯罪所得時未扣除購入毒品之成本，與刑法第
    38條之1規定立法意旨不悖，自難遽指為違法。是被告上訴
    意旨㈡指摘原判決諭知相關沒收及追徵為不當，依上述說明
    ，亦無足取。
  ㈢稽此，被告上訴意旨所指各節，均難認有理由，應予駁回。
據上論斷，應依刑事訴訟法第373條、第368條，判決如主文。
本案經檢察官楊景舜、陳力平提起公訴，檢察官錢明婉到庭執行
職務。
中　　華　　民　　國　　111 　年　　5 　　月　　26　　日
                  刑事第二十二庭審判長法  官  王美玲
                                      法  官  汪怡君
                                      法  官　葉韋廷
以上正本證明與原本無異。
如不服本判決，應於收受送達後20日內向本院提出上訴書狀，其
未敘述上訴之理由者並得於提起上訴後20日內向本院補提理由書
（均須按他造當事人之人數附繕本）「切勿逕送上級法院」。
                                      書記官　李逸翔
中　　華　　民　　國　　111 　年　　5 　　月　　26　　日
附錄：本案論罪科刑法條全文
修正前毒品危害防制條例第4條
製造、運輸、販賣第一級毒品者，處死刑或無期徒刑；處無期徒
刑者，得併科新臺幣二千萬元以下罰金。
製造、運輸、販賣第二級毒品者，處無期徒刑或七年以上有期徒
刑，得併科新臺幣一千萬元以下罰金。
製造、運輸、販賣第三級毒品者，處七年以上有期徒刑，得併科
新臺幣七百萬元以下罰金。
製造、運輸、販賣第四級毒品者，處五年以上十二年以下有期徒
刑，得併科新臺幣三百萬元以下罰金。
製造、運輸、販賣專供製造或施用毒品之器具者，處一年以上七
年以下有期徒刑，得併科新臺幣一百萬元以下罰金。
前五項之未遂犯罰之。
毒品危害防制條例第4條
製造、運輸、販賣第一級毒品者，處死刑或無期徒刑；處無期徒
刑者，得併科新臺幣3千萬元以下罰金。
製造、運輸、販賣第二級毒品者，處無期徒刑或10年以上有期徒
刑，得併科新臺幣1千5百萬元以下罰金。
製造、運輸、販賣第三級毒品者，處7年以上有期徒刑，得併科
新臺幣1千萬元以下罰金。
製造、運輸、販賣第四級毒品者，處5年以上12年以下有期徒刑
，得併科新臺幣5百萬元以下罰金。
製造、運輸、販賣專供製造或施用毒品之器具者，處1年以上7年
以下有期徒刑，得併科新臺幣1百50萬元以下罰金。
前五項之未遂犯罰之。
藥事法第83條
明知為偽藥或禁藥，而販賣、供應、調劑、運送、寄藏、牙保、
轉讓或意圖販賣而陳列者，處7年以下有期徒刑，得併科新臺幣5
千萬元以下罰金。
犯前項之罪，因而致人於死者，處7年以上有期徒刑，得併科新
臺幣1億元以下罰金；致重傷者，處3年以上12年以下有期徒刑，
得併科新臺幣7千5百萬元以下罰金。
因過失犯第1項之罪者，處2年以下有期徒刑、拘役或科新臺幣5
百萬元以下罰金。
第1項之未遂犯罰之。

附件：
臺灣基隆地方法院刑事判決
110年度訴字第374號
公　訴　人　臺灣基隆地方檢察署檢察官
被　　　告　蕭清池　男　(民國00年0月00日生)
　　　　　　　　　　身分證統一編號：Z000000000號
                    住○○市○○區○○街00號
義務辯護人　張藝騰律師
上列被告因違反毒品危害防制條例等案件，經檢察官提起公訴 
（110年度偵字第5898號、第6486號、第6750號、第7043號），
本院判決如下：
    主  文
蕭清池犯如附表一、二「罪名、應處刑罰及沒收」欄所示之罪，
各處如附表一、二「罪名、應處刑罰及沒收」欄所示之宣告刑及
沒收。附表一「罪名、應處刑罰及沒收」欄所示之宣告刑部分，
應執行有期徒刑拾年；附表二「罪名、應處刑罰及沒收」欄所示
之宣告刑部分，應執行有期徒刑柒月。
    事  實
一、蕭清池明知甲基安非他命係毒品危害防制條例第2條第2項第
    2款所規定之第二級毒品，且經行政院衛生署(現改制為衛生
    福利部)明令公告列為管制藥品，屬藥事法管制之禁藥，不
    得非法販賣、轉讓、持有，竟分別為以下犯行：
　㈠意圖營利，基於販賣第二級毒品之犯意，以「0000000000」
    門號搭配不詳廠牌行動電話(未扣案)、「0000000000」門號
    搭配Samsung行動電話（序號：000000000000000）作為其販
    賣毒品之聯繫工具，於如附表ㄧ所示之時間、地點，先後以
    附表一所示之方式、價格、數量，分別販賣甲基安非他命予
    附表一所示之黃惠美、黃正順、李連生、袁欣平、候奕文等
    人（販賣情節詳見附表一所示）。
　㈡基於轉讓禁藥即第二級毒品之犯意，以「0000000000」門號
    搭配Samsung行動電話（序號：000000000000000）作為其轉
    讓禁藥之聯繫工具，於如附表二所示時間、地點，先後有償
    或無償轉讓甲基安非他命予附表二所示之李昭明、蕭明宗(
    轉讓情節詳見附表二所示)。
二、嗣基隆市警察局接獲合理情資，認蕭清池涉嫌違反毒品危害
    防制條例，遂依通訊保障及監察法之相關規定，檢附事證陳
    送本院，經本院核發109年聲監字第747、2800號、110年聲
    監續字第118、331、536、714、902、1096、1316、1543號
    通訊監察書，就蕭清池所使用之「0000000000、0000000000
    」行動電話門號進行監聽側錄，後持臺灣基隆地方檢察署檢
    察官核發之拘票及本院核發之搜索票，在基隆市○○區○○路00
    0巷0弄0000號3樓拘提蕭清池到案，並當場扣得蕭清池所使
    用之Samsung手機1支（序號：000000000000000；含0000000
    000號SIM卡1張）及與本案無關之Samsung手機1支（序號：0
    00000000000000；含0000000000號SIM卡1張）、安非他命吸
    食器1組、玻璃球吸食器1個因而查悉上情。
三、案經內政部警政署基隆港務警察總隊、基隆市警察局移送臺
    灣基隆地方檢察署檢察官偵查起訴。
    理  由
壹、證據能力之認定部分：
一、按被告以外之人於審判外之言詞或書面陳述，除法律有規定
    者外，不得作為證據。又被告以外之人於審判外之陳述，雖
    不符合同法第159條之1至第159條之4之規定，但經當事人於
    審判程序同意作為證據，法院審酌該言詞陳述或書面陳述作
    成時之情況，認為適當者，亦得為證據；當事人、代理人或
    辯護人於法院調查證據時，知有第159條第1項不得為證據之
    情形，而未於言詞辯論終結前聲明異議者，視為有前項之同
    意，刑事訴訟法第159條第1項、第159條之5分別定有明文。
    本判決以下所引具傳聞性質之各項供述證據檢察官、被告及
    其辯護人均同意做為證據，審判程序時經本院告以要旨後，
    迄言詞辯論終結前亦未有所異議，本院復查無該等證據有違
    背法定程序取得或顯不可信之外部情狀，揆諸刑事訴訟法第
    159條之5規定，應均有證據能力。
二、至本件認定事實所引用之非供述證據，並無證據證明係公務
    員違背法定程式所取得，亦無刑事訴訟法第159條之4顯有不
    可信之情況與不得作為證據之情形，且經本院於審判期日依
    法進行證據之調查、辯論，被告於訴訟上之程序權即已受保
    障，亦應有證據能力。
貳、認定犯罪事實所憑之證據及理由：
一、關於事實欄一㈠部分：
　㈠上開犯罪事實，業據被告蕭清池於警詢、偵訊、本院準備程
    序及審理時坦承在卷，並有如附表一證據欄所示證人之證言
    、相關監聽譯文及扣案物可佐，被告之自白核與事實相符，
    可以採信。
　㈡又販賣毒品係政府嚴予查緝之違法行為，政府一向查禁森嚴
    並重罰不寬貸，且毒品可任意分裝或增減其份量，販賣毒品
    之行為亦無一定之公定價格，每次買賣之價格隨供需雙方之
    資力或關係之深淺或需求之數量、貨源之充裕與否、販賣者
    對於資金需求殷切與否、對行情認知，以及政府查緝之態度
    ，進而為各種風險評估，機動的調整，有各種不同標準，並
    非一成不變，惟販賣者從各種「價差」或係「量差」謀取利
    潤方式，或有差異，其所圖利益之非法販賣行為目的則屬相
    同。況且毒品之價格不低，取得不易，凡為販賣之不法行為
    者，苟無利可圖，應無甘冒持有毒品遭查獲之極大風險，而
    以原本或賠本價格販售之理，是其從中賺取買賣差價或量差
    牟利之意圖及事實，應屬符合論理法則且不違背社會通常經
    驗之合理判斷。經查被告蕭清池與附表一所示之黃惠美、黃
    正順、李連生、袁欣平、侯奕文等人均非屬至親，衡情無無
    償轉讓毒品或原價出售之可能，況被告於本院訊問及準備程
    序時供稱：其販賣毒品是賺取「量差」，買進後會刮取一點
    起來自己吃再賣，不是稀釋毒品等語明確(見本院卷第65、1
    10頁)，足認被告確有藉販售毒品獲得一定利益之情，其主
    觀上有販賣毒品之營利意圖，應堪認定。
二、關於事實欄一㈡部分：
　　上開犯罪事實，業據被告蕭清池於警詢、偵訊、本院準備程
    序及審理時坦承在卷，並核與證人李昭明、蕭明宗於警詢、
    偵查中所證述之情節一致，此外，復有如附表二證據欄所示
    相關監聽譯文及扣案物可佐，是認被告上開自白，核與事實
    相符，堪以採取。
三、綜上所述，本件事證明確，被告上揭販賣第二級毒品及轉讓
    禁藥等犯行，足可認定，均應依法論科。
參、新舊法之比較與適用：
　　按行為後法律有變更者，適用行為時之法律，但行為後之法
    律有利於行為人者，適用最有利之法律，刑法第2條第1項定
    有明文。本件被告行為後(附表一編號⒈至編號⒎)，毒品危害
    防制條例第4條第2項、第17條第2項已於109年1月15日修正
    公布，並於同年7月15日生效施行，經查：
一、修正前毒品危害防制條例第4條第2項規定：「製造、運輸、
    販賣第二級毒品者，處無期徒刑或7年以上有期徒刑，得併
    科新臺幣1千萬元以下罰金。」修正後則規定：「製造、運
    輸、販賣第二級毒品者，處無期徒刑或10年以上有期徒刑，
    得併科新臺幣1千5百萬元以下罰金。」經比較新舊法之結果
    ，修正後第4條第2項規定之法定本刑提高，自以修正前毒品
    危害防制條例第4條第2項之規定對被告較為有利。
二、修正前毒品危害防制條例第17條第2項規定：「犯第4條至第
    8條之罪於偵查及審判中均自白者，減輕其刑。」修正後則
    規定：「犯第4條至第8條之罪於偵查及歷次審判中均自白者
    ，減輕其刑。」，經比較新舊法結果，修正後毒品危害防制
    條例第17條第2項規定犯販賣第二級毒品罪者，須於偵查及
    「歷次」審判中均自白，方得依該條規定減輕其刑，相較於
    修正前除偵查中自白外，僅須於審判中曾經自白即可減刑之
    規定而言，自以修正前毒品危害防制條例第17條第2項之規
    定對被告較為有利。
三、準此，經整體綜合比較結果，被告所犯如附表一編號⒈至編
    號⒎所示各罪，均應依刑法第2條第1項前段規定，適用行為
    時即修正前毒品危害防制條例第4條第2項規定論罪科刑。
四、至被告所犯如附表一編號⒏至編號⒛所示之罪，因其行為時，
    毒品危害防制條例第4條及同條例第17條第2項等修正規定，
    業已生效施行，自應適用修正後即現行之毒品危害防制條例
    相關規定論罪科刑，附此敘明。
肆、論罪科刑　　　
一、按甲基安非他命屬毒品危害防制條例第2條第2項第2款所列
    管之第二級毒品，亦屬經中央衛生主管機關明令公告禁止使
    用之毒害藥品，為藥事法第22條第1項第1款所稱之禁藥。行
    為人轉讓甲基安非他命（未達法定應加重其刑之一定數量）
    予非孕婦之成年人，同時該當藥事法第83條第1項轉讓禁藥
    罪，及毒品危害防制條例第8條第2項轉讓第二級毒品罪之構
    成要件，而轉讓禁藥罪之法定刑為「7年以下有期徒刑，得
    併科5000萬元以下罰金」，較轉讓第二級毒品罪之法定刑「
    6月以上5年以下有期徒刑，得併科70萬元以下罰金」為重，
    故應依重法優於輕法原則，擇較重之轉讓禁藥罪論處（最高
    法院109年度台上大字第1089號刑事裁定意旨參照）。
二、核被告❶就附表一編號⒈至⒎所為，均係犯修正前毒品危害防
    制條例第4條第2項之販賣第二級毒品罪（共7罪）；❷就附表
    一編號⒏至⒛所為，均係犯修正後毒品危害防制條例第4條第2
    項之販賣第二級毒品罪(共13罪)；❸就附表二編號⒈至⒍所為
    ，則均係犯藥事法第83條第1項之轉讓禁藥罪（共6罪）。
三、被告販賣前持有第二級毒品甲基安非他命之低度行為，應為
    販賣之高度行為所吸收，不另論罪。而按法律之適用有其一
    致性，除有特別規定外，不得割裂適用，是被告就附表二所
    為轉讓禁藥犯行，其持有甲基安非他命之行為與轉讓行為同
    為實質上一罪之階段行為，本件既依法規競合原理適用藥事
    法處斷，而藥事法並未處罰單純持有禁藥之行為，且高度之
    轉讓行為既已依藥事法加以處罰，依法律適用完整性之法理
    ，其低度之持有甲基安非他命行為，自不能再行割裂適用毒
    品危害防制條例之規定論處（最高法院82年度台上字第4076
    號、第6613號判決意旨、104年度第11次刑事庭會議決議參
    照）。
四、被告所犯上開20次販賣第二級毒品犯行及6次轉讓禁藥犯行
    ，犯意各別、行為互殊，應予分論併罰。
五、刑之加重事由：
　　查被告前因①持有第二級毒品純質淨重二十公克以上案件，
    經本院以105年度訴字第804號判決判處有期徒刑8月確定；
    又因②施用毒品案件，經本院以105年度訴字第805號判決判
    處有期徒刑7月、3月確定；復因③施用毒品案件，經本院以1
    06年度訴字第84號判決判處有期徒刑7月、3月確定；再因④
    施用毒品案件，經本院以106年度訴字第181號判決判處有期
    徒刑9月；上開①至④案件經本法院以106年度聲字第725號裁
    定應執行有期徒刑2年4月確定，於107年11月9日縮短刑期假
    釋出監並付保護管束，嗣於108年6月24日保護管束期滿，未
    經撤銷，視為執行完畢等情，有臺灣高等法院被告前案紀錄
    表乙份在卷可參，其受有期徒刑執行完畢，5年內故意再犯
    本件有期徒刑以上之各罪，均為累犯，本院考量被告於前案
    中所犯為毒品相關案件，本應認知個人行為之重要性，謹慎
    自制，竟陸續再犯罪質、刑度更重之販賣、轉讓第二級毒品
    犯行，堪認前案之執行尚未收矯治之效，足見被告對於刑罰
    之反應力、自制力及守法意識顯然薄弱，爰依司法院釋字第
    775號解釋意旨，均加重其刑(販賣第二級毒品罪之法定本刑
    「無期徒刑」部分，依刑法第65條第1項之規定不得加重)。
六、刑之減輕事由：
　㈠法律適用之說明：
　　按行為人轉讓同屬禁藥之第二級毒品甲基安非他命（未達法
    定應加重其刑之一定數量）予成年人（非孕婦），依重法優
    於輕法之原則，擇較重之藥事法第83條第1項轉讓禁藥罪論
    處，如行為人於偵查及歷次審判中均自白，仍應適用毒品危
    害防制條例第17條第2項規定減輕其刑（最高法院刑事大法
    庭109年度台上大字第4243號裁定意旨參照）。是本件被告
    所犯如附表二轉讓禁藥即第二級毒品甲基安非他命部分，雖
    應依藥事法轉讓禁藥罪論處，惟揆諸前揭見解，並從憲法罪
    刑相當、平等原則立論及法律可割裂適用精神，非無適用毒
    品危害防制條例第17條第2項之餘地，合先敘明。
　㈡偵審自白之減刑事由：
　　被告於警詢、偵查中及本院審理時，均自白有本件販賣及轉
    讓毒品即禁藥之犯行，是核被告❶所犯如附表一編號⒈至⒎所
    示之販賣第二級毒品甲基安非他命犯行，均應依修正前毒品
    危害防制條例第17條第2項規定各減輕其刑；❷所犯如附表一
    編號⒏至⒛所示之販賣第二級毒品甲基安非他命犯行，均應依
    修正後毒品危害防制條例第17條第2項規定減輕其刑；❸所犯
    如附表二所示之轉讓甲基安非他命犯行，均應依毒品危害防
    制條例第17條第2項規定，減輕其刑，並就刑有加重及減輕
    部分，依法先加後減之（販賣第二級毒品罪之法定本刑「無
    期徒刑」部分不加重）。
　㈢刑法第59條之減刑事由：
　　⑴刑法第59條規定之酌量減輕其刑，若犯罪另有特殊之原因
      與環境，在客觀上足以引起一般同情，認為即使予以宣告
      法定最低度刑，猶嫌過重者，即有其適用；此所謂法定最
      低度刑，固包括法定最低本刑；惟遇有其他法定減輕之事
      由者，則應係指適用其他法定減輕事由減輕其刑後之最低
      度刑而言（最高法院109年度台上字第1103號、108年度台
      上字第3884號判決意旨參照）。所謂「犯罪之情狀」可憫
      恕者，與同法第57條規定科刑時應審酌之一切情狀，並非
      有截然不同之領域，於裁判上酌減其刑時，應就犯罪一切
      情狀（包括第57條所列舉之10款事項），予以全盤考量，
      審酌其犯罪有無可憫恕之事由（即有無特殊之原因與環境
      ，在客觀上足以引起一般同情，以及宣告法定低度刑，是
      否猶嫌過重等），以資判斷。
　　⑵經核，修正前販賣第二級毒品罪之法定刑為「無期徒刑或7
      年以上有期徒刑，得併科新臺幣1,000萬元以下罰金」；
      修正後販賣第二級毒品罪之法定刑為「無期徒刑或10年以
      上有期徒刑，得併科新臺幣1,500萬元以下罰金。」刑責
      非輕，然同為販賣毒品之人，其原因動機不一，犯罪情節
      亦未必盡同，或有大、中、小盤毒梟之分、或僅止於吸毒
      者間為求互通有無之有償轉讓者，是其等各自販賣行為所
      造成危害社會之程度自屬有異，倘依其情狀處以適當之刑
      ，即足以懲儆，並可達防衛社會之目的者，自非不可依客
      觀之犯行與主觀之惡性二者加以考量其情狀是否有可憫恕
      之處，期使個案裁判之量刑能斟酌至當，符合比例原則。
      查被告所為本案犯行固值非難，惟依卷證資料所示，被告
      販賣第二級毒品犯行之次數雖為20次，然其販賣對象為黃
      惠美、黃正順、李連生、袁欣平、侯奕文5人，毒品價格
      均為1,000至2,000元，數量皆為0.5公克或1公克，數量、
      價格均非甚鉅，與販毒集團相較尚屬零星小額，惡性及犯
      罪情節均有別於大盤毒梟鉅額高價謀利之交易模式，應僅
      係毒友間互通有無所為，以其犯罪情節而論，尚非重大難
      赦，在客觀上顯非不可憫恕，依被告客觀犯行與主觀惡性
      二者加以考量犯罪情狀，縱經本院依毒品危害防制條例第
      17條第2項規定減輕其刑後，仍有「猶認其犯罪之情狀顯
      可憫恕，即使科以該減輕後之最低度刑仍嫌過重」之情形
      ，爰就被告所犯附表一販賣第二級毒品之犯行部分，依刑
      法第59條之規定，酌予減輕其刑，並與前開加重及減輕事
      由，依刑法第70條、第71條第1項規定，先加後減並遞減
      之。
　　⑶至如附表二所示轉讓禁藥犯行部分，於依毒品危害防制條
      例第17條第2項減刑後，並無「猶認其犯罪之情狀顯可憫
      恕，即使科以該減輕後之最低度刑仍嫌過重」之情形，依
      上開說明，要無適用刑法第59條規定予以酌減之餘地。
七、量刑及定刑之審酌：
　㈠爰以行為人之責任為基礎，審酌被告無視政府對杜絕毒品犯
    罪之禁令及對藥物之行政管理，明知甲基安非他命為經管制
    之禁藥暨第二級毒品，若濫行施用，將對施用者身心造成嚴
    重傷害，進而影響施用者經濟能力，甚且造成家庭破裂，被
    告仍恣意為本案轉讓甲基安非他命犯行，又為貪圖不法利益
    而為本案販賣甲基安非他命犯行，其所為助長毒品氾濫，戕
    害他人身心健康，並危害社會治安及國家對於藥物之行政管
    理，行為誠屬不當，應予非難；然念其轉讓禁藥量微及販賣
    毒品數量及金額非鉅，造成社會危害非重；再考量被告就所
    犯於偵查及本院審理時已均坦承犯行之犯後態度，並兼衡被
    告之犯罪動機、目的、手段、所生危害、前科素行紀錄、智
    識程度及家庭經濟狀況等一切情狀，分別量處如附表一、二
    「罪名、應處刑罰及沒收」欄所示之刑，以示懲儆。
　㈡執行刑之酌定，應視行為人所犯數罪之犯罪類型而定，復依
    刑法第51條第5款所定之外部性界限，適用量刑之限制加重
    原則，並為貫徹量刑公平正義之理念，本院審酌被告所犯販
    賣及轉讓毒品之對象、次數，各次販賣及轉讓毒品之方式與
    態樣並無二致，犯罪類型之同質性較高，復按諸比例原則、
    平等原則、罪刑相當原則、重複評價禁止原則等要求，就本
    案整體犯罪之非難評價、各行為所侵害法益之非專屬性，且
    具同質性、密切性，暨斟酌被告犯罪行為之不法與罪責程度
    、對其施以矯正之必要性，就上開所示之整體犯罪，予以評
    價被告之犯罪手段及情節、數罪對法益侵害之加重效應、各
    罪宣告刑總和上限及各刑中最長期者，並考量被告未來復歸
    社會之可能性，分別就其所處如附表一、二所示宣告刑部分
    ，各定如主文所示之應執行刑。
八、沒收：
　㈠扣案之Samsung手機1支（序號：000000000000000；含000000
    0000號SIM卡1張），係被告供本件如附表一編號⒔至⒛販賣毒
    品、附表二編號⒉、⒋轉讓禁藥所用，已據被告供明在卷（見
    本院卷第149頁），且有通訊監察譯文在卷可憑，爰依毒品
    危害防制條例第19條第1項規定，不問屬於犯人與否，在被
    告所犯如附表一編號⒔至⒛及附表二編號⒉、⒋所示之罪項下，
    宣告沒收之；另被告用以供販賣毒品之聯絡工具手機1具（
    含0000000000SIM卡1張），雖未扣案，仍應依毒品危害防制
    條例第19條第1項之規定，不問屬於犯人與否，在被告所犯
    如附表一編號⒈至⒓所示之罪項下，宣告沒收之，並依刑法第
    38條第4項之規定，於全部或一部不能沒收或不宜執行沒收
    時，追徵其價額。
　㈡按犯罪所得，屬於犯罪行為人者，沒收之，於全部或一部不
    能沒收或不宜執行沒收時，追徵其價額；犯罪所得，包括違
    法行為所得、其變得之物或財產上利益及其孳息，刑法第38
    條之1第1項前段、第3項、第4項分別定有明文。經查，被本
    件販賣毒品分別獲有如附表一編號⒈至⒛所示之所得，已據被
    告供承在卷，其犯罪所得雖未據扣案，仍分別在被告所犯如
    附表一編號⒈至⒛所示各罪項下，諭知沒收，並於全部或一部
    不能沒收或不宜執行沒收時，追徵其價額。
　㈢至扣案之Samsung手機1支（含0000000000號SIM卡1枚)、安非
    他命吸食器1組及玻璃球吸食器1個，均查無本案相關聯，且
    無其他沒收依據，依法自不得予以宣告沒收，附此敘明。
據上論斷，應依刑事訴訟法第299條第1項前段，修正前毒品危害
防制條例第4條第2項、第17條第2項，毒品危害防制條例第4條第
第2項、第17條第2項、第19條第1項，藥事法第83條第1項，刑法
第2條第1項、第59條、第51條第5款，判決如主文。
本案經檢察官楊景舜、陳力平提起公訴，檢察官林姿妤到庭執行
職務。　　
中　　華　　民　　國　　111 　年　　1 　　月　　14　　日
                  刑事第六庭審判長法　官  劉桂金
　　　　　　　　　                法　官  曾淑婷
　　　　　　　　　                法  官  施又傑
以上正本證明與原本無異。         
如不服本判決應於收受送達後20日內向本院提出上訴書狀，並應
敘述具體理由；其未敘述上訴理由者，應於上訴期間屆滿後20日
內向本院補提理由書（均須按他造當事人之人數附繕本）「切勿
逕送上級法院」。　　　　　　　　　　　　　　　　　
中　　華　　民　　國　　111 　年　　1 　　月　　14　　日
                                  書記官  陳胤竹
　
附表一
編號 購毒者                 犯罪事實 被告供述、證人證言及監聽譯文 罪名、應處刑罰及沒收 ⒈ （ 起 訴 書 附 表 一 編 號 1 ） 黃惠美 109年6月23日下午2時52分許，黃惠美以其使用0000000000號手機與蕭清池使用之0000000000號手機(搭配不詳品牌手機)聯繫交易第二級毒品甲基安非他命事宜，蕭清池即基於販賣甲基安非他命之犯意，於同日下午5時許，在基隆市○○區○○○路00巷0號「南靈宮」，販賣並交付甲基安非他命1小包（重量約0.5公克）予黃惠美，並收得1,000元毒品價金。 1.被告蕭清池之自白： ①警詢：  ⑴110.09.08(110偵6750卷第15-20頁)  ⑵110.09.09(110偵5898卷第9-34頁)  ⑶110.10.07(本院卷第119-125頁)  ⑷110.10.13（110偵6486卷第291-296頁） ②偵訊：  ⑴110.09.09(110偵5898卷第473-478頁)  ⑵110.10.13（110偵6486卷第343-346頁） ③庭訊：  ⑴110.09.09(110聲羈82卷第53-56頁)  ⑵110.11.02(本院卷第59-67頁) 　 ⑶110.12.08(本院卷第103-110頁) 　 ⑷110.12.15(本院卷第137-152頁) ⒉證人黃惠美之證述： ①警詢：110.10.05(110偵6486卷第151-156頁) ②偵訊：110.10.05(110偵6486卷第185-188頁) ⒊電話雙向通聯監聽譯文(110偵6486卷第162頁) ⒋通聯調閱查詢單（110偵6486卷第165-166頁）  蕭清池販賣第二級毒品，累犯，處有期徒刑壹年拾月。 未扣案之犯罪所得新臺幣壹仟元及不詳品牌手機壹支（含0000000000號SIM卡壹枚)均沒收，於全部或一部不能沒收或不宜執行沒收時，均追徵其價額。 ⒉ （ 起 訴 書 附 表 一 編 號 2 ）  黃正順 109年6月23日晚上11時11分許，黃正順以其使用0000000000號手機與蕭清池使用之0000000000號手機(搭配不詳品牌手機)聯繫交易第二級毒品甲基安非他命事宜，蕭清池即基於販賣甲基安非他命之犯意，於109年6月24日凌晨0時27分許，在基隆市○○區○○○路00號2樓，販賣並交付甲基安非他命1小包（重量約1公克）予黃正順，並收得2,000元毒品價金。 1.被告蕭清池之自白： ①警詢：  ⑴110.09.08(110偵6750卷第15-20頁) 　⑵110.09.09(110偵5898卷第9-34頁) 　⑶110.10.07(本院卷第119-125頁) 　⑷110.10.13（110偵6486卷第291-296頁） ②偵訊：  ⑴110.09.09(110偵5898卷第473-478頁)  ⑵110.10.13（110偵6486卷第343-346頁） ③庭訊：  ⑴110.09.09(110聲羈82卷第53-56頁) 　⑵110.11.02(本院卷第59-67頁) 　⑶110.12.08(本院卷第103-110頁) 　⑷110.12.15(本院卷第137-152頁) ⒉證人黃正順之證述： ①警詢： 　⑴110.09.09第一次(110偵5898卷第347-357頁) 　⑵110.09.09第二次(110偵5898卷第365-370頁) ②偵訊：110.09.09(110偵5898卷第463-466頁) ⒊電話雙向通聯監聽譯文(110偵5898卷第372、374頁)  蕭清池販賣第二級毒品，累犯，處有期徒刑壹年拾月。 未扣案之犯罪所得新臺幣貳仟元及不詳品牌手機壹支（含0000000000號SIM卡壹枚)均沒收，於全部或一部不能沒收或不宜執行沒收時，均追徵其價額。  ⒊ （ 起 訴 書 附 表 一 編 號 3 ）      李連生 109年6月30日凌晨0時33分許，李連生以其使用0000000000號手機與蕭清池使用之0000000000號手機(搭配不詳品牌手機)聯繫交易第二級毒品甲基安非他命事宜，蕭清池即基於販賣甲基安非他命之犯意，於同日凌晨0時40分後某時許，在基隆市○○區○○○路00號2樓，販賣並交付甲基安非他命1小包（重量約1公克）予李連生，並收得1,5000元毒品價金。 1.被告蕭清池之自白： ①警詢：  ⑴110.09.08(110偵6750卷第15-20頁) 　⑵110.09.09(110偵5898卷第9-34頁) 　⑶110.10.07(本院卷第119-125頁)\ 　⑷110.10.13（110偵6486卷第291-296頁） ②偵訊：  ⑴110.09.09(110偵5898卷第473-478頁)  ⑵110.10.13（110偵6486卷第343-346頁） ③庭訊：  ⑴110.09.09(110聲羈82卷第53-56頁) 　⑵110.11.02(本院卷第59-67頁) 　⑶110.12.08(本院卷第103-110頁) 　⑷110.12.15(本院卷第137-152頁) ⒉證人李連生之證述： ①警詢：  ⑴110.10.05第一次(110偵6486卷第235-239頁) 　⑵110.10.05第二次(110偵6486卷第241-243頁) ②偵訊：110.10.05(110偵6486卷第287-289頁) ⒊證人劉福明之證述： ①警詢：110.10.05(110偵6486卷第197-200頁) ②偵訊：110.10.05(110偵6486卷第193-194頁) ⒋電話雙向通聯監聽譯文(110偵6486卷第250頁) ⒌通聯調閱查詢單（110偵6486號卷第227-228 頁）   蕭清池販賣第二級毒品，累犯，處有期徒刑壹年拾月。 未扣案之犯罪所得新臺幣壹仟伍佰元及不詳品牌手機壹支（含0000000000號SIM卡壹枚)均沒收，於全部或一部不能沒收或不宜執行沒收時，均追徵其價額。   ⒋ （ 起 訴 書 附 表 一 編 號 4 ）  袁欣平 109年6月30日下午1時18分許，袁欣平以其使用0000000000號手機與蕭清池使用之0000000000號手機(搭配不詳品牌手機)聯繫交易第二級毒品甲基安非他命事宜，蕭清池即基於販賣甲基安非他命之犯意，於同日下午2時5分後某時許，在基隆市○區○○○路00號2樓，販賣並交付甲基安非他命1小包（重量約0.5公克）予袁欣平，並收得1,000元毒品價金。 1.被告蕭清池之自白： ①警詢：  ⑴110.09.08(110偵6750卷第15-20頁)  ⑵110.09.09(110偵5898卷第9-34頁) 　⑶110.10.07(本院卷第119-125頁) 　⑷110.10.13（110偵6486卷第291-296頁） ②偵訊：  ⑴110.09.09(110偵5898卷第473-478頁)  ⑵110.10.13（110偵6486卷第343-346頁） ③庭訊：  ⑴110.09.09(110聲羈82卷第53-56頁) 　⑵110.11.02(本院卷第59-67頁) 　⑶110.12.08(本院卷第103-110頁) 　⑷110.12.15(本院卷第137-152頁) ⒉證人袁欣平之證述： ①警詢：110.09.08(110偵5898卷第97-109頁) ②偵訊：110.09.08(110偵5898卷第397-402頁) ⒊電話雙向通聯監聽譯文(110偵5898卷第61頁) ⒋基隆市警察局110 年9 月8 日搜索扣押筆錄、扣押物品目錄表、扣押物品收據、本院110 年9 月2 日110 年聲搜字第000261號搜索票（110 偵5898卷第121-129 頁） ⒌基隆港務警察總隊疑似毒品初步篩檢表、照片3 張（110 偵5898卷第153-156 頁）   蕭清池販賣第二級毒品，累犯，處有期徒刑壹年拾月。 未扣案之犯罪所得新臺幣壹仟元及不詳品牌手機壹支（含0000000000號SIM卡壹枚)均沒收，於全部或一部不能沒收或不宜執行沒收時，均追徵其價額。     ⒌ （ 起 訴 書 附 表 一 編 號 5 ）   李連生 109年7月6日晚上8時41分許，李連生以其使用0000000000號手機與蕭清池使用之0000000000號手機(搭配不詳品牌手機)聯繫交易第二級毒品甲基安非他命事宜，蕭清池即基於販賣甲基安非他命之犯意，於同日晚上10時38分後某時許，在基隆市○○區○○○路00號2樓，販賣並交付甲基安非他命1小包（重量約1公克）予李連生，並收得1,5000元毒品價金。 1.被告蕭清池之自白： ①警詢：  ⑴110.09.08(110偵6750卷第15-20頁)  ⑵110.09.09(110偵5898卷第9-34頁) 　⑶110.10.07(本院卷第119-125頁) 　⑷110.10.13（110偵6486卷第291-296頁） ②偵訊：  ⑴110.09.09(110偵5898卷第473-478頁) 　⑵110.10.13（110偵6486卷第343-346頁） ③庭訊：  ⑴110.09.09(110聲羈82卷第53-56頁) 　⑵110.11.02(本院卷第59-67頁) 　⑶110.12.08(本院卷第103-110頁) 　⑷110.12.15(本院卷第137-152頁) ⒉證人李連生之證述： ①警詢：  ⑴110.10.05第一次(110偵6486卷第235-239頁) ⑵110.10.05第二次(110偵6486卷第241-243頁) ②偵訊：110.10.05(110偵6486卷第287-289頁) ⒊證人劉福明之證述： ①警詢：110.10.05(110偵6486卷第197-200頁) ②偵訊：110.10.05(110偵6486卷第193-194頁)  ⒋電話雙向通聯監聽譯文(110偵6486卷第250頁) ⒌通聯調閱查詢單（110偵6486號卷第227-228 頁） ⒍監視器翻拍照片3張(110偵6486卷第253-254頁)   蕭清池販賣第二級毒品，累犯，處有期徒刑壹年拾月。 未扣案之犯罪所得新臺幣壹仟伍佰元及不詳品牌手機壹支（含0000000000號SIM卡壹枚)均沒收，於全部或一部不能沒收或不宜執行沒收時，均追徵其價額。     ⒍ （ 起 訴 書 附 表 一 編 號 6 ）  黃惠美 109年7月8日下午3時50分許，黃惠美以其使用0000000000號手機與蕭清池使用之0000000000號手機(搭配不詳品牌手機)聯繫交易第二級毒品甲基安非他命事宜，蕭清池即基於販賣甲基安非他命之犯意，於同日下午6時34分後某時許，在基隆市○○區○○○路00巷0號「南靈宮」，販賣並交付甲基安非他命1小包（重量約0.5公克）予黃惠美，並收得1,000元毒品價金。 1.被告蕭清池之自白： ①警詢：  ⑴110.09.08(110偵6750卷第15-20頁)  ⑵110.09.09(110偵5898卷第9-34頁) 　⑶110.10.07(本院卷第119-125頁) 　⑷110.10.13（110偵6486卷第291-296頁） ②偵訊：  ⑴110.09.09(110偵5898卷第473-478頁)  ⑵110.10.13（110偵6486卷第343-346頁） ③庭訊：  ⑴110.09.09(110聲羈82卷第53-56頁)  ⑵110.11.02(本院卷第59-67頁) 　 ⑶110.12.08(本院卷第103-110頁) 　 ⑷110.12.15(本院卷第137-152頁) ⒉證人黃惠美之證述： ①警詢：110.10.05(110偵6486卷第151-156頁) ②偵訊：110.10.05(110偵6486卷第185-188頁) ⒊電話雙向通聯監聽譯文(110偵6486卷第162-163頁) ⒋通聯調閱查詢單（110偵6486卷第165-166頁） 蕭清池販賣第二級毒品，累犯，處有期徒刑壹年拾月。 未扣案之犯罪所得新臺幣壹仟元及不詳品牌手機壹支（含0000000000號SIM卡壹枚)均沒收，於全部或一部不能沒收或不宜執行沒收時，均追徵其價額。       ⒎ （ 起 訴 書 附 表 一 編 號 7 ）  黃惠美 109年7月14日下午4時43分許，黃惠美以其使用0000000000號手機與蕭清池使用之0000000000號手機(搭配不詳品牌手機)聯繫交易第二級毒品甲基安非他命事宜，蕭清池即基於販賣甲基安非他命之犯意，於同日下午6時40分後某時許，在基隆市○○區○○○路00巷0號「南靈宮」，販賣並交付甲基安非他命1小包（重量約0.5公克）予黃惠美，並收得1,000元毒品價金。 1.被告蕭清池之自白： ①警詢：  ⑴110.09.08(110偵6750卷第15-20頁)  ⑵110.09.09(110偵5898卷第9-34頁) 　⑶110.10.07(本院卷第119-125頁) 　⑷110.10.13（110偵6486卷第291-296頁） ②偵訊：  ⑴110.09.09(110偵5898卷第473-478頁)  ⑵110.10.13（110偵6486卷第343-346頁） ③庭訊：  ⑴110.09.09(110聲羈82卷第53-56頁)  ⑵110.11.02(本院卷第59-67頁) 　 ⑶110.12.08(本院卷第103-110頁) 　 ⑷110.12.15(本院卷第137-152頁) ⒉證人黃惠美之證述： ①警詢：110.10.05(110偵6486卷第151-156頁) ②偵訊：110.10.05(110偵6486卷第185-188頁) ⒊電話雙向通聯監聽譯文(110偵6486卷第163頁) ⒋通聯調閱查詢單（110偵6486卷第165-166頁）  蕭清池販賣第二級毒品，累犯，處有期徒刑壹年拾月。 未扣案之犯罪所得新臺幣壹仟元及不詳品牌手機壹支（含0000000000號SIM卡壹枚)均沒收，於全部或一部不能沒收或不宜執行沒收時，均追徵其價額。   ⒏ （ 起 訴 書 附 表 一 編 號 8 ）  黃惠美 109年7月19日下午1時53分許，黃惠美以其使用0000000000號手機與蕭清池使用之0000000000號手機(搭配不詳品牌手機)聯繫交易第二級毒品甲基安非他命事宜，蕭清池即基於販賣甲基安非他命之犯意，於同日下午2時25分後某時許，在基隆市○○區○○○路00巷0號「南靈宮」，販賣並交付甲基安非他命1小包（重量約0.5公克）予黃惠美，並收得1,000元毒品價金。 1.被告蕭清池之自白： ①警詢：  ⑴110.09.08(110偵6750卷第15-20頁)  ⑵110.09.09(110偵5898卷第9-34頁) 　⑶110.10.07(本院卷第119-125頁) 　⑷110.10.13（110偵6486卷第291-296頁） ②偵訊：  ⑴110.09.09(110偵5898卷第473-478頁)  ⑵110.10.13（110偵6486卷第343-346頁） ③庭訊：  ⑴110.09.09(110聲羈82卷第53-56頁)  ⑵110.11.02(本院卷第59-67頁) 　 ⑶110.12.08(本院卷第103-110頁) 　 ⑷110.12.15(本院卷第137-152頁) ⒉證人黃惠美之證述： ①警詢：110.10.05(110偵6486卷第151-156頁) ②偵訊：110.10.05(110偵6486卷第185-188頁) ⒊電話雙向通聯監聽譯文(110偵6486卷第164頁) ⒋通聯調閱查詢單（110偵6486卷第165-166頁） 蕭清池販賣第二級毒品， 累犯，處有期徒刑貳年柒月。 未扣案之犯罪所得新臺幣壹仟元及不詳品牌手機壹支（含0000000000號SIM卡壹枚)均沒收，於全部或一部不能沒收或不宜執行沒收時，均追徵其價額。      ⒐ （ 起 訴 書 附 表 一 編 號 9 ） 黃正順 109年9月5日晚上9時48分許，黃正順以其使用0000000000號手機與蕭清池使用之0000000000號手機(搭配不詳品牌手機)聯繫交易第二級毒品甲基安非他命事宜，蕭清池即基於販賣甲基安非他命之犯意，於同日晚上10時17分後某時許，在基隆市○○區○○○路00號2樓，販賣並交付甲基安非他命1小包（重量約1公克）予黃正順，並收得2,000元毒品價金。 1.被告蕭清池之自白： ①警詢：  ⑴110.09.08(110偵6750卷第15-20頁)  ⑵110.09.09(110偵5898卷第9-34頁) 　⑶110.10.07(本院卷第119-125頁) 　⑷110.10.13（110偵6486卷第291-296頁） ②偵訊：  ⑴110.09.09(110偵5898卷第473-478頁)  ⑵110.10.13（110偵6486卷第343-346頁） ③庭訊：  ⑴110.09.09(110聲羈82卷第53-56頁)  ⑵110.11.02(本院卷第59-67頁) 　 ⑶110.12.08(本院卷第103-110頁) 　 ⑷110.12.15(本院卷第137-152頁) ⒉證人黃正順之證述： ①警詢：110.05.14(110偵3342卷第91-92頁) ②偵訊：110.05.14(110偵3342卷第296頁) ⒊電話雙向通聯監聽譯文(110偵5898卷第373頁)  蕭清池販賣第二級毒品，累犯，處有期徒刑貳年柒月。 未扣案之犯罪所得新臺幣貳仟元及不詳品牌手機壹支（含0000000000號SIM卡壹枚)均沒收，於全部或一部不能沒收或不宜執行沒收時，均追徵其價額。    ⒑ （ 起 訴 書 附 表 一 編 號 10 ） 袁欣平 109年9月6日上午9時39分許，袁欣平以其使用0000000000號手機與蕭清池使用之0000000000號手機(搭配不詳品牌手機)聯繫交易第二級毒品甲基安非他命事宜，蕭清池即基於販賣甲基安非他命之犯意，於同日上午9時57分後某時許，在基隆市○區○○○路00號2樓，販賣並交付甲基安非他命1小包（重量約0.5公克）予袁欣平，並收得1,000元毒品價金。 1.被告蕭清池之自白： ①警詢：  ⑴110.09.08(110偵6750卷第15-20頁)  ⑵110.09.09(110偵5898卷第9-34頁) 　⑶110.10.07(本院卷第119-125頁) 　⑷110.10.13（110偵6486卷第291-296頁） ②偵訊：  ⑴110.09.09(110偵5898卷第473-478頁)  ⑵110.10.13（110偵6486卷第343-346頁） ③庭訊：  ⑴110.09.09(110聲羈82卷第53-56頁)  ⑵110.11.02(本院卷第59-67頁) 　 ⑶110.12.08(本院卷第103-110頁) 　 ⑷110.12.15(本院卷第137-152頁) ⒉證人袁欣平之證述： ①警詢：110.09.08(110偵5898卷第97-109頁) ②偵訊：110.09.08(110偵5898卷第397-402頁) ⒊電話雙向通聯監聽譯文(110偵5898卷第63頁) ⒋基隆市警察局110 年9 月8 日搜索扣押筆錄、扣押物品目錄表、扣押物品收據、本院110 年9 月2 日110 年聲搜字第000261號搜索票（110 偵5898卷第121-129 頁） ⒌基隆港務警察總隊疑似毒品初步篩檢表、照片3 張（110 偵5898卷第153-156 頁）   蕭清池販賣第二級毒品，累犯，處有期徒刑貳年柒月。 未扣案之犯罪所得新臺幣壹仟元及不詳品牌手機壹支（含0000000000號SIM卡壹枚)均沒收，於全部或一部不能沒收或不宜執行沒收時，均追徵其價額。     ⒒ （ 起 訴 書 附 表 一 編 號 11 ） 袁欣平 109年9月14日下午5時6分許，袁欣平以其使用0000000000號手機與蕭清池使用之0000000000號手機(搭配不詳品牌手機)聯繫交易第二級毒品甲基安非他命事宜，蕭清池即基於販賣甲基安非他命之犯意，於同日下午5時18分後某時許，在基隆市○區○○○路00號2樓，販賣並交付甲基安非他命1小包（重量約0.5公克）予袁欣平，並收得1,000元毒品價金。 1.被告蕭清池之自白： ①警詢：  ⑴110.09.08(110偵6750卷第15-20頁)  ⑵110.09.09(110偵5898卷第9-34頁) 　⑶110.10.07(本院卷第119-125頁) 　⑷110.10.13（110偵6486卷第291-296頁） ②偵訊：  ⑴110.09.09(110偵5898卷第473-478頁)  ⑵110.10.13（110偵6486卷第343-346頁） ③庭訊：  ⑴110.09.09(110聲羈82卷第53-56頁)  ⑵110.11.02(本院卷第59-67頁) 　 ⑶110.12.08(本院卷第103-110頁) 　 ⑷110.12.15(本院卷第137-152頁) ⒉證人袁欣平之證述： ①警詢：110.09.08(110偵5898卷第97-109頁) ②偵訊：110.09.08(110偵5898卷第397-402頁) ⒊電話雙向通聯監聽譯文(110偵5898卷第63頁) ⒋基隆市警察局110 年9 月8 日搜索扣押筆錄、扣押物品目錄表、扣押物品收據、本院110 年9 月2 日110 年聲搜字第000261號搜索票（110 偵5898卷第121-129 頁） ⒌基隆港務警察總隊疑似毒品初步篩檢表、照片3 張（110 偵5898卷第153-156 頁） 蕭清池販賣第二級毒品，累犯，處有期徒刑貳年柒月。 未扣案之犯罪所得新臺幣壹仟元及不詳品牌手機壹支（含0000000000號SIM卡壹枚)均沒收，於全部或一部不能沒收或不宜執行沒收時，均追徵其價額。     ⒓ （ 起 訴 書 附 表 一 編 號 12 ） 李連生 109年9月24日晚上10時32分許，李連生以其使用0000000000號手機與蕭清池使用之0000000000號手機(搭配不詳品牌手機)聯繫交易第二級毒品甲基安非他命事宜，蕭清池即基於販賣甲基安非他命之犯意，於同日晚上10時50分後某時許，在基隆市○○區○○○路00號2樓，販賣並交付甲基安非他命1小包（重量約1公克）予李連生，並收得1,5000元毒品價金。 1.被告蕭清池之自白： ①警詢：  ⑴110.09.08(110偵6750卷第15-20頁)  ⑵110.09.09(110偵5898卷第9-34頁) 　⑶110.10.07(本院卷第119-125頁) 　⑷110.10.13（110偵6486卷第291-296頁） ②偵訊：  ⑴110.09.09(110偵5898卷第473-478頁)  ⑵110.10.13（110偵6486卷第343-346頁） ③庭訊：  ⑴110.09.09(110聲羈82卷第53-56頁)  ⑵110.11.02(本院卷第59-67頁) 　 ⑶110.12.08(本院卷第103-110頁) 　 ⑷110.12.15(本院卷第137-152頁) ⒉證人李連生之證述： ①警詢：  ⑴110.10.05第一次(110偵6486卷第235-239頁) 　⑵110.10.05第二次(110偵6486卷第241-243頁) ②偵訊：110.10.05(110偵6486卷第287-289頁) ⒊證人劉福明之證述： ①警詢：110.10.05(110偵6486卷第197-200頁) ②偵訊：110.10.05(110偵6486卷第193-194頁)  ⒋電話雙向通聯監聽譯文(110偵6486卷第251頁) ⒌通聯調閱查詢單（110偵6486號卷第227-228 頁）　 蕭清池販賣第二級毒品，累犯，處有期徒刑貳年柒月。 未扣案之犯罪所得新臺幣壹仟伍佰元及不詳品牌手機壹支（含0000000000號SIM卡壹枚)均沒收，於全部或一部不能沒收或不宜執行沒收時，均追徵其價額。     ⒔ （ 起 訴 書 附 表 一 編 號 13 ） 黃正順 110年1月18日下午5時36分許，黃正順以其使用0000000000號手機與蕭清池使用之0000000000號手機(搭配Samsung手機)聯繫交易第二級毒品甲基安非他命事宜，蕭清池即基於販賣甲基安非他命之犯意，於同日下午6時15分許，在基隆市○○路000巷0弄0號，販賣並交付甲基安非他命1小包（重量約1公克）予黃正順，並於同日晚上8時20分許收得2,000元毒品價金。 1.被告蕭清池之自白： ①警詢：  ⑴110.09.08(110偵6750卷第15-20頁)  ⑵110.09.09(110偵5898卷第9-34頁) 　⑶110.10.07(本院卷第119-125頁) 　⑷110.10.13（110偵6486卷第291-296頁） ②偵訊：  ⑴110.09.09(110偵5898卷第473-478頁)  ⑵110.10.13（110偵6486卷第343-346頁） ③庭訊：  ⑴110.09.09(110聲羈82卷第53-56頁)  ⑵110.11.02(本院卷第59-67頁) 　 ⑶110.12.08(本院卷第103-110頁) 　⑷110.12.15(本院卷第137-152頁) ⒉證人黃正順之證述： ①警詢：110.05.14(110偵3342卷第91-92頁) ②偵訊：110.05.14(110偵3342卷第296頁) ⒊電話雙向通聯監聽譯文(110偵5898卷第359-361頁) ⒋監視器翻拍照片3張(110偵5898卷第359-361頁) 蕭清池販賣第二級毒品，累犯，處有期徒刑貳年柒月。 扣案Samsung手機壹支（含0000000000號SIM卡壹枚)沒收之；未扣案販賣毒品所得新臺幣貳仟元沒收，於全部或一部不能沒收或不宜執行沒收時，追徵其價額。 ⒕ （ 起 訴 書 附 表 一 編 號 14 ） 袁欣平 110年2月17日晚上10時53分許，袁欣平以其使用0000000000號手機與蕭清池使用之0000000000號手機(搭配Samsung手機)聯繫交易第二級毒品甲基安非他命事宜，蕭清池即基於販賣甲基安非他命之犯意，於同日晚上10時53分後某時許，在基隆市源遠路297巷鳳陽花谷社區，販賣並交付甲基安非他命1小包（重量約0.5公克）予袁欣平，並收得1,000元毒品價金。 1.被告蕭清池之自白： ①警詢：  ⑴110.09.08(110偵6750卷第15-20頁)  ⑵110.09.09(110偵5898卷第9-34頁) 　⑶110.10.07(本院卷第119-125頁) 　⑷110.10.13（110偵6486卷第291-296頁） ②偵訊：  ⑴110.09.09(110偵5898卷第473-478頁)  ⑵110.10.13（110偵6486卷第343-346頁） ③庭訊：  ⑴110.09.09(110聲羈82卷第53-56頁)  ⑵110.11.02(本院卷第59-67頁) 　 ⑶110.12.08(本院卷第103-110頁) 　⑷110.12.15(本院卷第137-152頁) ⒉證人袁欣平之證述： ①警詢：110.09.08(110偵5898卷第97-109頁) ②偵訊：110.09.08(110偵5898卷第397-402頁) ⒊電話雙向通聯監聽譯文(110偵5898卷第65-66頁) ⒋基隆市警察局110 年9 月8 日搜索扣押筆錄、扣押物品目錄表、扣押物品收據、本院110 年9 月2 日110 年聲搜字第000261號搜索票（110 偵5898卷第121-129 頁） ⒌基隆港務警察總隊疑似毒品初步篩檢表、照片3 張（110 偵5898卷第153-156 頁） ⒍監視器翻拍照片3張（110 偵5898卷第65-66頁）  蕭清池販賣第二級毒品，累犯，處有期徒刑貳年柒月。 扣案Samsung手機壹支（含0000000000號SIM卡壹枚)沒收之；未扣案販賣毒品所得新臺幣壹仟元沒收，於全部或一部不能沒收或不宜執行沒收時，追徵其價額。 ⒖ （ 起 訴 書 附 表 一 編 號 15 ） 侯奕文 110年3月15日晚上8時31分許，侯奕文以其使用0000000000號手機與蕭清池使用之0000000000號手機(搭配Samsung手機)聯繫交易第二級毒品甲基安非他命事宜，蕭清池即基於販賣甲基安非他命之犯意，於同日晚上8時42分許，在基隆市○○區○○路000巷0弄0○00號3樓，販賣並交付甲基安非他命1小包（重量約0.5公克）予袁欣平，並收得1,000元毒品價金。 1.被告蕭清池之自白： ①警詢：  ⑴110.09.08(110偵6750卷第15-20頁)  ⑵110.09.09(110偵5898卷第9-34頁) 　⑶110.10.07(本院卷第119-125頁) 　⑷110.10.13（110偵6486卷第291-296頁） ②偵訊：  ⑴110.09.09(110偵5898卷第473-478頁)  ⑵110.10.13（110偵6486卷第343-346頁） ③庭訊：  ⑴110.09.09(110聲羈82卷第53-56頁)  ⑵110.11.02(本院卷第59-67頁) 　 ⑶110.12.08(本院卷第103-110頁) 　⑷110.12.15(本院卷第137-152頁) ⒉證人侯奕文之證述： ①警詢：110.09.09(110偵5898卷第297-308頁) ②偵訊：110.09.09(110偵5898卷第455-457頁) ⒊電話雙向通聯監聽譯文(110偵5898卷第79頁) ⒋監視器翻拍照片3張(110偵5898卷第79-80頁) ⒌手機畫面截圖1 張（110 偵5898卷第319頁） 蕭清池販賣第二級毒品，累犯，處有期徒刑貳年柒月。 扣案Samsung手機壹支（含0000000000號SIM卡壹枚)沒收之；未扣案販賣毒品所得新臺幣壹仟元沒收，於全部或一部不能沒收或不宜執行沒收時，追徵其價額。 ⒗ （ 起 訴 書 附 表 一 編 號 16 ） 侯奕文 110年4月12日下午2時19分許，侯奕文以其使用0000000000號手機與蕭清池使用之0000000000號手機(搭配Samsung手機)聯繫交易第二級毒品甲基安非他命事宜，蕭清池即基於販賣甲基安非他命之犯意，於同日下午2時30分許，在基隆市○○區○○路000巷0弄0○00號3樓，販賣並交付甲基安非他命1小包（重量約0.5公克）予袁欣平，並收得1,000元毒品價金。 1.被告蕭清池之自白： ①警詢：  ⑴110.09.08(110偵6750卷第15-20頁)  ⑵110.09.09(110偵5898卷第9-34頁) 　\⑶110.10.07(本院卷第119-125頁) 　⑷110.10.13（110偵6486卷第291-296頁） ②偵訊：  ⑴110.09.09(110偵5898卷第473-478頁)  ⑵110.10.13（110偵6486卷第343-346頁） ③庭訊：  ⑴110.09.09(110聲羈82卷第53-56頁)  ⑵110.11.02(本院卷第59-67頁) 　 ⑶110.12.08(本院卷第103-110頁) 　⑷110.12.15(本院卷第137-152頁) ⒉證人侯奕文之證述： ①警詢：110.09.09(110偵5898卷第297-308頁) ②偵訊：110.09.09(110偵5898卷第455-457頁) ⒊電話雙向通聯監聽譯文(110偵5898卷第83頁) ⒋監視器翻拍照片2張(110偵5898卷第83頁) ⒌手機畫面截圖1 張（110 偵5898卷第319頁） 蕭清池販賣第二級毒品，累犯，處有期徒刑貳年柒月。 扣案Samsung手機壹支（含0000000000號SIM卡壹枚)沒收之；未扣案販賣毒品所得新臺幣壹仟元沒收，於全部或一部不能沒收或不宜執行沒收時，追徵其價額。 ⒘ （ 起 訴 書 附 表 一 編 號 17 ） 侯奕文 110年4月13日上午8時51分許，侯奕文以其使用0000000000號手機與蕭清池使用之0000000000號手機(搭配Samsung手機)聯繫交易第二級毒品甲基安非他命事宜，蕭清池即基於販賣甲基安非他命之犯意，於同日上午9時7分許，在基隆市○○區○○路000巷0弄0○00號3樓，販賣並交付甲基安非他命1小包（重量約0.5公克）予袁欣平，並收得1,000元毒品價金。 1.被告蕭清池之自白： ①警詢：  ⑴110.09.08(110偵6750卷第15-20頁)  ⑵110.09.09(110偵5898卷第9-34頁) 　⑶110.10.07(本院卷第119-125頁) 　⑷110.10.13（110偵6486卷第291-296頁） ②偵訊：  ⑴110.09.09(110偵5898卷第473-478頁)  ⑵110.10.13（110偵6486卷第343-346頁） ③庭訊：  ⑴110.09.09(110聲羈82卷第53-56頁)  ⑵110.11.02(本院卷第59-67頁) 　 ⑶110.12.08(本院卷第103-110頁) 　⑷110.12.15(本院卷第137-152頁) ⒉證人侯奕文之證述： ①警詢：110.09.09(110偵5898卷第297-308頁) ②偵訊：110.09.09(110偵5898卷第455-457頁) ⒊電話雙向通聯監聽譯文(110偵5898卷第85頁) ⒋監視器翻拍照片2張(110偵5898卷第85頁) ⒌手機畫面截圖1 張（110 偵5898卷第319頁） 蕭清池販賣第二級毒品，累犯，處有期徒刑貳年柒月。 扣案Samsung手機壹支（含0000000000號SIM卡壹枚)沒收之；未扣案販賣毒品所得新臺幣壹仟元沒收，於全部或一部不能沒收或不宜執行沒收時，追徵其價額。 ⒙ （ 起 訴 書 附 表 一 編 號 18 ） 袁欣平 110年7月26日下午1時1分許，袁欣平以其使用0000000000號手機與蕭清池使用之0000000000號手機(搭配Samsung手機)聯繫交易第二級毒品甲基安非他命事宜，蕭清池即基於販賣甲基安非他命之犯意，於同日下午2時49分後某時許，在基隆市○○區○○路000巷0弄0○00號3樓，販賣並交付甲基安非他命1小包（重量約0.5公克）予袁欣平，並收得1,000元毒品價金。 1.被告蕭清池之自白： ①警詢：  ⑴110.09.08(110偵6750卷第15-20頁)  ⑵110.09.09(110偵5898卷第9-34頁) 　⑶110.10.07(本院卷第119-125頁) 　⑷110.10.13（110偵6486卷第291-296頁） ②偵訊：  ⑴110.09.09(110偵5898卷第473-478頁)  ⑵110.10.13（110偵6486卷第343-346頁） ③庭訊：  ⑴110.09.09(110聲羈82卷第53-56頁)  ⑵110.11.02(本院卷第59-67頁) 　 ⑶110.12.08(本院卷第103-110頁) 　⑷110.12.15(本院卷第137-152頁) ⒉證人袁欣平之證述： ①警詢：110.09.08(110偵5898卷第97-109頁) ②偵訊：110.09.08(110偵5898卷第397-402頁) ⒊電話雙向通聯監聽譯文(110偵5898卷第67頁) ⒋基隆市警察局110 年9 月8 日搜索扣押筆錄、扣押物品目錄表、扣押物品收據、本院110 年9 月2 日110 年聲搜字第000261號搜索票（110 偵5898卷第121-129 頁） ⒌基隆港務警察總隊疑似毒品初步篩檢表、照片3 張（110 偵5898卷第153-156 頁） ⒍監視器翻拍照片4張（110 偵5898卷第67-69頁）  蕭清池販賣第二級毒品，累犯，處有期徒刑貳年柒月。 扣案Samsung手機壹支（含0000000000號SIM卡壹枚)沒收之；未扣案販賣毒品所得新臺幣壹仟元沒收，於全部或一部不能沒收或不宜執行沒收時，追徵其價額。 ⒚ （ 起 訴 書 附 表 一 編 號 19 ） 袁欣平 110年8月6日上午6時2分許，袁欣平以其使用0000000000號手機與蕭清池使用之0000000000號手機(搭配Samsung手機)聯繫交易第二級毒品甲基安非他命事宜，蕭清池即基於販賣甲基安非他命之犯意，於同日晚上9時53分許，在基隆市○○區○○路000巷0弄0○00號3樓，販賣並交付甲基安非他命1小包（重量約1公克）予袁欣平，並收得2,000元毒品價金。 1.被告蕭清池之自白： ①警詢：  ⑴110.09.08(110偵6750卷第15-20頁)  ⑵110.09.09(110偵5898卷第9-34頁) 　⑶110.10.07(本院卷第119-125頁) 　⑷110.10.13（110偵6486卷第291-296頁） ②偵訊：  ⑴110.09.09(110偵5898卷第473-478頁)  ⑵110.10.13（110偵6486卷第343-346頁） ③庭訊：  ⑴110.09.09(110聲羈82卷第53-56頁)  ⑵110.11.02(本院卷第59-67頁) 　 ⑶110.12.08(本院卷第103-110頁) 　 ⑷110.12.15(本院卷第137-152頁) ⒉證人袁欣平之證述： ①警詢：110.09.08(110偵5898卷第97-109頁) ②偵訊：110.09.08(110偵5898卷第397-402頁) ⒊電話雙向通聯監聽譯文(110偵5898卷第71-72頁) ⒋基隆市警察局110 年9 月8 日搜索扣押筆錄、扣押物品目錄表、扣押物品收據、本院110 年9 月2 日110 年聲搜字第000261號搜索票（110 偵5898卷第121-129 頁） ⒌基隆港務警察總隊疑似毒品初步篩檢表、照片3 張（110 偵5898卷第153-156 頁） 蕭清池販賣第二級毒品，累犯，處有期徒刑貳年柒月。 扣案Samsung手機壹支（含0000000000號SIM卡壹枚)沒收之；未扣案販賣毒品所得新臺幣貳仟元沒收，於全部或一部不能沒收或不宜執行沒收時，追徵其價額。 ⒛ （ 起 訴 書 附 表 一 編 號 20 ） 黃正順 110年8月10日下午3時35分許，黃正順以其使用0000000000號手機與蕭清池使用之0000000000號手機(搭配Samsung手機)聯繫交易第二級毒品甲基安非他命事宜，蕭清池即基於販賣甲基安非他命之犯意，於同日下午4時11分許，在新北市○○區○○路000巷0號前，販賣並交付甲基安非他命1小包（重量約1公克）予黃正順，並收得2,000元毒品價金。 1.被告蕭清池之自白： ①警詢：  ⑴110.09.08(110偵6750卷第15-20頁)  ⑵110.09.09(110偵5898卷第9-34頁) 　⑶110.10.07(本院卷第119-125頁) 　⑷110.10.13（110偵6486卷第291-296頁） ②偵訊：  ⑴110.09.09(110偵5898卷第473-478頁)  ⑵110.10.13（110偵6486卷第343-346頁） ③庭訊：  ⑴110.09.09(110聲羈82卷第53-56頁)  ⑵110.11.02(本院卷第59-67頁) 　 ⑶110.12.08(本院卷第103-110頁) 　⑷110.12.15(本院卷第137-152頁) ⒉證人黃正順之證述： ①警詢：110.05.14(110偵3342卷第91-92頁) ②偵訊：110.05.14(110偵3342卷第296頁) ⒊電話雙向通聯監聽譯文(110偵5898卷第362頁)  蕭清池販賣第二級毒品，累犯，處有期徒刑貳年柒月。 扣案Samsung手機壹支（含0000000000號SIM卡壹枚)沒收之；未扣案販賣毒品所得新臺幣貳仟元沒收，於全部或一部不能沒收或不宜執行沒收時，追徵其價額。 
附表二
編號 購毒者                 犯罪事實 被告供述、證人證言及監聽譯文 罪名、應處刑罰及沒收 ⒈ （ 起 訴 書 附 表 二 編 號 1 ） 李昭明 蕭清池基於轉讓禁藥第二級毒品甲基安非他命之犯意，於110年1月11日23時30分，在基隆市源遠路297巷鳳陽花谷社區，無償轉讓甲基安非他命少量與李昭明。 1.被告蕭清池之自白： ①警詢：  ⑴110.09.08(110偵6750卷第15-20頁)  ⑵110.09.09(110偵5898卷第9-34頁) 　⑶110.10.07(本院卷第119-125頁) 　⑷110.10.13（110偵6486卷第291-296頁） ②偵訊：  ⑴110.09.09(110偵5898卷第473-478頁)  ⑵110.10.13（110偵6486卷第343-346頁） ③庭訊：  ⑴110.09.09(110聲羈82卷第53-56頁)  ⑵110.11.02(本院卷第59-67頁) 　 ⑶110.12.08(本院卷第103-110頁) 　 ⑷110.12.15(本院卷第137-152頁) ⒉證人李昭明之證述： ①警詢：110.09.08(110偵5898卷第167-178頁) ②偵訊：110.09.08(110偵5898卷第409-413頁) ⒊監視器翻拍照片5張（110 偵5898卷第185-186頁） ⒋基隆市警察局110年9月8日搜索、扣押筆錄、扣押物品目錄表、扣押物品收據、本院110年9月2日110年聲搜字第000261號搜索票（110偵5898卷第207-215頁） ⒌手機鑑識還原資料（案件編號：Case00000000-0）暨手機畫面截圖38張（110 偵5898卷第191-206頁） ⒍李昭明手機翻拍照片12張（110偵5898卷第417-439頁）  蕭清池轉讓禁藥，累犯，處有期徒刑參月。  ⒉ （ 起 訴 書 附 表 二 編 號 2 ）  蕭明宗  蕭清池基於轉讓禁藥即第二級毒品甲基安非他命之犯意，以Samsung手機1支（IMEZ000000000000000，含0000000000號SIM卡1枚)作為聯絡轉讓甲基安非他命之工具，於110年1月31日10時28分許，在基隆市○○區○○路000巷0弄0○00號3樓，以新臺幣(下同)1,000元之價格，有償轉讓甲基安非他命(約0.4公克)與蕭明宗。 1.被告蕭清池之自白： ①警詢：  ⑴110.09.08(110偵6750卷第15-20頁)  ⑵110.09.09(110偵5898卷第9-34頁) 　⑶110.10.07(本院卷第119-125頁) 　⑷110.10.13（110偵6486卷第291-296頁） ②偵訊：  ⑴110.09.09(110偵5898卷第473-478頁)  ⑵110.10.13（110偵6486卷第343-346頁） ③庭訊：  ⑴110.09.09(110聲羈82卷第53-56頁)  ⑵110.11.02(本院卷第59-67頁) 　 ⑶110.12.08(本院卷第103-110頁) 　⑷110.12.15(本院卷第137-152頁) ⒉證人蕭明宗之證述： ①警詢：110.09.08(110偵5898卷第247-258頁) ②偵訊：110.09.08(110偵5898卷第445-448頁) ⒊電話雙向通聯監聽譯文(110偵5898卷第75-78頁) ⒋監視器翻拍照片2張(110偵5898卷第75-76頁) ⒌手機翻拍照片1 張（110偵5898號卷第451頁 ） 蕭清池轉讓禁藥，累犯，處有期徒刑參月。 扣案Samsung手機壹支（IMEZ000000000000000，含0000000000號SIM卡壹枚)沒收之。 ⒊ （ 起 訴 書 附 表 二 編 號 3 ）      李昭明 蕭清池基於轉讓第二級毒品即禁藥甲基安非他命之犯意，於110年2月8日0時37分許，在基隆市源遠路297巷鳳陽花谷社區，無償轉讓第二級毒品即禁藥甲基安非他命少量與李昭明。 1.被告蕭清池之自白： ①警詢：  ⑴110.09.08(110偵6750卷第15-20頁)  ⑵110.09.09(110偵5898卷第9-34頁) 　⑶110.10.07(本院卷第119-125頁) 　⑷110.10.13（110偵6486卷第291-296頁） ②偵訊：  ⑴110.09.09(110偵5898卷第473-478頁)  ⑵110.10.13（110偵6486卷第343-346頁） ③庭訊：  ⑴110.09.09(110聲羈82卷第53-56頁)  ⑵110.11.02(本院卷第59-67頁) 　 ⑶110.12.08(本院卷第103-110頁) 　 ⑷110.12.15(本院卷第137-152頁) ⒉證人李昭明之證述： ①警詢：110.09.08(110偵5898卷第167-178頁) ②偵訊：110.09.08(110偵5898卷第409-413頁) ⒊監視器翻拍照片5張（110 偵5898卷第185-186頁） ⒋基隆市警察局110年9月8日搜索、扣押筆錄、扣押物品目錄表、扣押物品收據、本院110年9月2日110年聲搜字第000261號搜索票（110偵5898卷第207-215頁） ⒌手機鑑識還原資料（案件編號：Case00000000-0）暨手機畫面截圖38張（110 偵5898卷第191-206頁） ⒍李昭明手機翻拍照片12張（110偵5898卷第417-439頁）  蕭清池轉讓禁藥，累犯，處有期徒刑參月。  ⒋ （ 起 訴 書 附 表 二 編 號 4 ）  蕭明宗  蕭清池基於轉讓第二級毒品即禁藥甲基安非他命之犯意，以Samsung手機1支（IMEZ000000000000000，含0000000000號SIM卡1枚)作為聯絡轉讓甲基安非他命之工具，於110年3月19日22時6分許，在基隆市○○區○○路000巷0弄0○00號3樓，以1,000元之價格，有償轉讓第二級毒品即禁藥甲基安非他命（約0.4公克）與蕭明宗。 1.被告蕭清池之自白： ①警詢：  ⑴110.09.08(110偵6750卷第15-20頁)  ⑵110.09.09(110偵5898卷第9-34頁) 　⑶110.10.07(本院卷第119-125頁) 　⑷110.10.13（110偵6486卷第291-296頁） ②偵訊：  ⑴110.09.09(110偵5898卷第473-478頁)  ⑵110.10.13（110偵6486卷第343-346頁） ③庭訊：  ⑴110.09.09(110聲羈82卷第53-56頁)  ⑵110.11.02(本院卷第59-67頁) 　 ⑶110.12.08(本院卷第103-110頁) 　⑷110.12.15(本院卷第137-152頁) ⒉證人蕭明宗之證述： ①警詢：110.05.14(110偵3342卷第91-92頁) ②偵訊：110.05.14(110偵3342卷第296頁) ⒊電話雙向通聯監聽譯文(110偵5898卷第75-78頁) ⒋監視器翻拍照片3張(110偵5898卷第77-78頁) 蕭清池轉讓禁藥，累犯，處有期徒刑參月。 扣案Samsung手機壹支（IMEZ000000000000000，含0000000000號SIM卡壹枚)沒收之。  ⒌ （ 起 訴 書 附 表 二 編 號 5 ）   蕭明宗  蕭清池基於轉讓第二級毒品即禁藥甲基安非他命之犯意，於110年9月7日15時10分許，在基隆市○○區○○路000巷0弄0○00號3樓，無償轉讓第二級毒品即禁藥甲基安非他命（約 0.25公克）與蕭明宗。 1.被告蕭清池之自白： ①警詢：  ⑴110.09.08(110偵6750卷第15-20頁)  ⑵110.09.09(110偵5898卷第9-34頁)  ⑶110.10.07(本院卷第119-125頁)  ⑷110.10.13（110偵6486卷第291-296頁） ②偵訊：  ⑴110.09.09(110偵5898卷第473-478頁)  ⑵110.10.13（110偵6486卷第343-346頁） ③庭訊：  ⑴110.09.09(110聲羈82卷第53-56頁)  ⑵110.11.02(本院卷第59-67頁) 　 ⑶110.12.08(本院卷第103-110頁) 　⑷110.12.15(本院卷第137-152頁) ⒉證人蕭明宗之證述： ①警詢：110.09.08(110偵5898卷第247-258頁) ②偵訊：110.09.08(110偵5898卷第445-448頁) ⒊手機翻拍照片1 張（110偵5898號卷第451頁 ） 蕭清池轉讓禁藥，累犯，處有期徒刑參月。  ⒍ （ 起 訴 書 附 表 二 編 號 6 ）  李昭明 蕭清池基於轉讓第二級毒品即禁藥甲基安非他命之犯意，於110年9月7日21時許，在基隆市源遠路297巷鳳陽花谷社區，無償轉讓第二級毒品即禁藥甲基安非他命少量與李昭明。 1.被告蕭清池之自白： ①警詢：  ⑴110.09.08(110偵6750卷第15-20頁)  ⑵110.09.09(110偵5898卷第9-34頁)  ⑶110.10.07(本院卷第119-125頁)  ⑷110.10.13（110偵6486卷第291-296頁） ②偵訊：  ⑴110.09.09(110偵5898卷第473-478頁)  ⑵110.10.13（110偵6486卷第343-346頁） ③庭訊：  ⑴110.09.09(110聲羈82卷第53-56頁)  ⑵110.11.02(本院卷第59-67頁) 　 ⑶110.12.08(本院卷第103-110頁) 　 ⑷110.12.15(本院卷第137-152頁) ⒉證人李昭明之證述： ①警詢：110.09.08(110偵5898卷第167-178頁) ②偵訊：110.09.08(110偵5898卷第409-413頁) ⒊監視器翻拍照片5張（110 偵5898卷第185-186頁） ⒋基隆市警察局110年9月8日搜索、扣押筆錄、扣押物品目錄表、扣押物品收據、本院110年9月2日110年聲搜字第000261號搜索票（110偵5898卷第207-215頁） ⒌手機鑑識還原資料（案件編號：Case00000000-0）暨手機畫面截圖38張（110 偵5898卷第191-206頁） ⒍李昭明手機翻拍照片12張（110偵5898卷第417-439頁）  蕭清池轉讓禁藥，累犯，處有期徒刑參月。